臺北高等行政法院裁定
111年度交上字第303號
上  訴  人  金堅                                        

被 上訴 人  新北市政府交通事件裁決處


代  表  人  李忠台（處長）住同上
上列當事人間交通裁決事件，上訴人對於中華民國111年7月15日
臺灣新北地方法院111年度交字第183號行政訴訟判決，提起上訴
，本院裁定如下：
    主  文
上訴駁回。
上訴審訴訟費用新臺幣柒佰伍拾元由上訴人負擔。
    理  由
一、按對於交通裁決事件之判決提起上訴，非以其違背法令為理
    由，不得為之，且應於上訴理由中表明原判決所違背之法令
    及其具體內容之事由，或表明依訴訟資料可認為原判決有違
    背法令之具體事實之事由，行政訴訟法第237條之9第2項準
    用第235條第2項及第236條之1規定甚明。是對於地方法院交
    通裁決事件之判決上訴，非以其違背法令，且於上訴理由中
    表明上開事由之一者，即屬不應准許，自應認為不合法而駁
    回之。又依同法第237條之9第2項準用第236條之2第3項、第
    243條第1項規定，判決不適用法規或適用不當者，為違背法
    令；而判決有第243條第2項所列各款情形之一者，為當然違
    背法令。是當事人對於地方法院交通裁決事件之判決上訴，
    如依行政訴訟法第237條之9第2項準用第236條之2第3項、第
    243條第1項規定，以判決有不適用法規或適用不當為理由時
    ，其上訴狀或理由書應表明原判決所違背之法令及其具體內
    容；若係成文法以外之法則，應揭示該法則之旨趣，倘為司
    法院解釋，則為揭示該解釋之字號或其內容。如以行政訴訟
    法第237條之9第2項準用第236條之2第3項、第243條第2 項
    所列各款情形為理由時，其上訴狀或理由書，應揭示合於該
    條項各款之事實。上訴狀或理由書如未依此項方法表明者，
    即難認為已對交通裁決事件之判決之違背法令有具體之指摘
    ，其上訴自難認為合法。
二、緣上訴人所有車牌號碼0000-00號自用小客車，於民國110年
    12月18日11時27分許，因於新北市林口區仁愛路2段500號（
    西向快車道）旁有「併排臨時停車」之違規行為，經民眾於
    110年12月24日向新北市政府警察局林口分局（下稱舉發機
    關）提供違規資料，案經舉發機關警員認定違規屬實，爰於
    111年1月12日依道路交通管理處罰條例（下稱道交條例）第
    55條第1項第4款規定，填製新北市警交大字第CB0434533號
    舉發違反道路交通管理事件通知單，記載應到案日期111年2
    月26日以前，予以逕行舉發，案件並於同日入案移送被上訴
    人，上訴人於111年1月27日向被上訴人提出申訴，案經被上
    訴人函請舉發機關查明陳述情節及違規當時情形後，仍認違
    規明確，乃依道交條例第55條第1項第4款規定，以111年3月
    18日新北裁催字第48-CB0434533號違反道路交通管理事件裁
    決書（下稱原處分），裁處上訴人罰鍰新臺幣600元。上訴
    人不服，提起行政訴訟。經原審法院以111年度交字第183號
    判決（下稱原判決）駁回。上訴人對原判決不服，遂提起本
    件上訴。
三、上訴意旨略以：本件卷證不明確，本件並非由民眾檢舉，而
    係舉發機關員警自行製作，上訴人對於所謂「併排臨時停車
    」並無異議，但應請被上訴人說明，如果不能併排臨時停車
    ，那路邊停車格如何停車？舉發機關員警不應針對性辦理，
    以「民眾檢舉」為理由，製造績效、欺凌百姓，一切費用應
    由被上訴人負擔等語。本院經核上訴人之上訴理由，無非重
    述其對原處分不服之理由，且係重述其在原審業經提出而為
    原判決摒棄不採之主張，並未具體指出原判決有何不適用法
    規或適用法規不當之情形，並揭示該法規之條項或其內容，
    及合於行政訴訟法第237條之9第2項準用第236條之2第3項、
    第243條第2項所列各款之事實，難認對於原判決違背法令已
    有具體之指摘。依首開規定及說明，應認其上訴為不合法，
    爰予以駁回。
四、據上論結，本件上訴為不合法，依行政訴訟法第237條之8第
    1項、第237條之9第2項、第236條之2第3項、第249條第1項
    前段、第104條、民事訴訟法第95條、第78條，裁定如主文
    。
中　　華　　民　　國　　111 　年　　11　　月　　24　　日
                    臺北高等行政法院第一庭
                              審判長法  官  蕭忠仁
                                    法  官  林麗真
                                    法  官  林秀圓
上為正本係照原本作成。
不得抗告。
中　　華　　民　　國　　111 　年　　11　　月　　28　　日
                                    書記官  張正清